臺灣雲林地方法院刑事判決
110年度易字第647號
公  訴  人  臺灣雲林地方檢察署檢察官
被      告  柯吟昌




上列被告因竊盜案件，經檢察官提起公訴（110年度偵字第5931
號），被告於準備程序就被訴事實為有罪之陳述，經本院合議庭
裁定由受命法官獨任行簡式審判程序，判決如下：
    主  文
柯吟昌犯竊盜罪，累犯，處有期徒刑肆月，如易科罰金，以新臺
幣壹仟元折算壹日。未扣案之卡斯特5號香菸壹條、峰香菸壹條
、大衛香菸壹條、長壽6號香菸壹條、長壽7號香菸壹條、七星軟
包香菸壹條均沒收，於全部或一部不能沒收或不宜執行沒收時，
追徵其價額。
    事  實
一、柯吟昌意圖為自己不所有，基於竊盜犯意，於民國110年7月
    12日4時許，騎乘車牌號碼000-0000號普通重型機車，至雲
    林縣○○鄉○○○路0號即許清凉經營之姐姐檳榔攤，以私製鑰匙
    開門入內後竊取卡斯特5號香菸1條、峰香菸1條、大衛香菸1
    條、長壽6號香菸1條、長壽7號香菸1條、七星軟包香菸1條
    （價值合計約新臺幣〔下同〕7400元），得手後離去，嗣經許
    清凉報警，為警調閱監視器畫面循線查悉上情。
二、案經許清凉訴由雲林縣警察局北港分局報告臺灣雲林地方檢
    察署檢察官偵查起訴。
    理  由
一、程序方面：
    本案被告柯吟昌所犯之罪，非死刑、無期徒刑、最輕本刑為
    3年以上有期徒刑之罪，或高等法院管轄第一審之案件，被
    告於準備程序中，就前揭被訴事實為有罪之陳述，經告以簡
    式審判程序之旨，並聽取被告與公訴人之意見後，本院爰依
    刑事訴訟法第273條之1第1項規定，裁定本案行簡式審判程
    序。
二、認定犯罪事實之證據及理由：
    訊據被告對於事實所示竊盜犯行，均坦承不諱（警卷第9頁
    至第11頁，本院卷第91頁、第96頁、第97頁），所供情節核
    與告訴人許清凉指述情節（警卷第5頁至第7頁）大致相符，
    並有北港分局水林分駐所職務報告、竊盜案行徑路線圖、移
    動路徑圖、來程及離開資料、車輛詳細資料報表、雲林縣警
    察局北港分局水林分駐所受理各類案件紀錄表、雲林縣警察
    局北港分局水林分駐所受（處）理案件證明單各1份、現場
    照片及監視器錄影畫面照片共53張（警卷第3頁至第4頁、第
    13頁至第65頁、第67頁至第71頁、第77頁、第79頁至第81頁
    ）在卷可資佐證，堪認被告自白與事實相符，應可採信。本
    案事證明確，被告犯行洵堪認定，應依法論科。
三、論罪科刑：
  ㈠核被告所為，係犯刑法第320條第1項之竊盜罪。
  ㈡按司法院釋字第775號解釋之解釋文及理由意旨，係指構成累
    犯者，不分情節，一律加重最低本刑，於不符合刑法第59條
    所定要件之情形下，致生行為人所受之刑罰超過其所應負擔
    罪責之個案，不符罪刑相當原則、比例原則，於此範圍內，
    在刑法第47條第1項修正前，為避免發生上述罪刑不相當之
    情形，法院就該個案應裁量是否加重最低本刑。故該解釋係
    指個案應量處最低法定刑，又無法適用刑法第59條規定減輕
    之情形，法院方應依此解釋意旨裁量不予加重最低本刑，並
    非指前案為同性質之案件，始有累犯加重之適用（最高法院
    109年度台上字第518、296號判決意旨參照）。查被告前因①
    施用毒品案件，經臺灣嘉義地方法院以102年度訴字第243號
    判處應執行有期徒刑1月6月確定、幫助恐嚇取財案件，經臺
    灣嘉義地方法院以102年度訴字第243號判處有期徒刑5月確
    定，另經臺灣嘉義地方法院以102年度聲字第909號裁定定應
    執行有期徒刑1年10月，於105年7月20日假釋出監（嗣經撤
    銷假釋，尚餘殘刑6月又9日）。再因②施用毒品案件，經臺
    灣嘉義地方法院以105年度訴字第594號判處應執行有期徒刑
    1月2月確定；③施用毒品案件，經臺灣嘉義地方法院以105年
    度訴字第647號判處有期徒刑9月確定；④施用毒品案件，經
    臺灣嘉義地方法院以105年度訴字第735號判處有期徒刑8月
    確定；⑤施用毒品案件，經臺灣嘉義地方法院以105年度訴字
    第734號判處有期徒刑9月確定；⑥竊盜案件，經臺灣嘉義地
    方法院以106年度易字第158號判處有期徒刑4月確定。上開②
    至⑥罪刑，經臺灣嘉義地方法院以106年度聲字第684號裁定
    應執行有期徒刑3年6月確定，入監與上開殘刑接續執行，於
    109年12月1日縮刑期滿執行完畢等情，有臺灣高等法院被告
    前案紀錄表1份在卷可參，其於受徒刑之執行完畢後，5年以
    內故意再犯本案有期徒刑以上之罪，依刑法第47條第1項之
    規定，已構成累犯，且本案犯罪情節並無如加重法定最低本
    刑即產生罪刑不相當之情形，自應依刑法第47條第1項規定
    ，加重其刑。
  ㈢爰審酌被告不思以己身勞力、能力自正當途徑取得金錢、財
    物，僅為貪圖不法之利益，即以私製鑰匙進入他人檳榔攤竊
    取他人財物，造成本案告訴人的財物損失，竊取之財物數量
    不少，妨害社會治安，法紀意識薄弱，所為實不可取；且被
    告自93年起有竊盜、施用毒品、偽造文書等前科（累犯部分
    不重複評價），素行不佳，有臺灣高等法院被告前案紀錄表
    在卷可稽。被告犯後雖坦承犯行，然迄今未賠償告訴人任何
    損害，犯後態度難認為佳，兼衡被告自述國中畢業之智識程
    度、未婚、無子女、入監前以臨時工為業，日薪約800元，
    入監前與父母同住及告訴人之量刑意見等一切情狀，量處如
    主文所示之刑，並諭知易科罰金之折算標準。
四、沒收：
  ㈠被告就事實一所用之私製鑰匙1副，固屬供被告犯罪所用之物
    ，然並未扣案，亦無從確知該工具是否為被告所有，衡酌執
    行沒收之程序成本，難認有刑法上之重要性，爰不予宣告沒
    收。
  ㈡被告所竊得之卡斯特5號香菸1條、峰香菸1條、大衛香菸1條
    、長壽6號香菸1條、長壽7號香菸1條、七星軟包香菸1條，
    屬被告之犯罪所得，應依刑法第38條之1第1項前段、第3項
    規定沒收之，於全部或一部不能沒收或不宜執行沒收時，追
    徵其價額。
據上論斷，應依刑事訴訟法第273條之1第1項、第299條第1項前
段，刑法第320條第1項、第47條第1項、第41條第1項前段、第38
條之1第1項前段、第3項，刑法施行法第1條之1，判決如主文。
本案經檢察官黃煥軒提起公訴，檢察官顏鸝靚到庭執行職務。
中　　華　　民　　國　　111 　年　　1 　　月　　11　　日
                  刑事第五庭  法  官  張恂嘉
以上正本證明與原本無異。
如不服本判決應於收受判決後20日內向本院提出上訴書狀，並應
敘述具體理由；其未敘述上訴理由者，應於上訴期間屆滿後20 
日內向本院補提理由書（均須按他造當事人之人數附繕本）。「
切勿逕送上級法院」。
                              書記官  洪青霜
中　　華　　民　　國　　111 　年　　1 　　月　　11　　日
附錄本案論罪科刑法條全文　
中華民國刑法第320條
意圖為自己或第三人不法之所有，而竊取他人之動產者，為竊盜
罪，處五年以下有期徒刑、拘役或五十萬元以下罰金。
意圖為自己或第三人不法之利益，而竊佔他人之不動產者，依前
項之規定處斷。
前二項之未遂犯罰之。